【裁判字號】    97,再,237
【裁判日期】    990304
【裁判案由】    地上物徵收
【裁判全文】
臺北高等行政法院裁定
                                       97年度再字第237號
再審 原 告  甲○○
            乙○○
            丙○○
            丁○○
            戊○○
            己○○
            庚○○
            辛○○
            壬○○
            癸○○
            子○○○
            丑○○
            寅○○
            卯○○
            辰○○（即陳明讚之.
            午○○（即陳明讚之.
            巳○○（即陳明讚之.
參  加  人  申○○
            酉○○
            戌○○（原名周傳興.
            亥○○
再審 被 告  行政院
代  表  人  未○○（院長）住同.
參  加  人  國立臺灣大學
代  表  人  地○○（校長）住同.
                          送達代收人：薛博允律師
訴訟代理人  薛博允律師
參  加  人  台北市政府地政處
代  表  人  天○○（處長）住同.
上列當事人間地上物徵收事件，再審原告對於最高行政法院中華
民國96年9 月13日96年度判字第1632號確定判決，提起再審之訴
，經最高行政法院97年8 月14日97年度裁字第3901號裁定將行政
訴訟法第273 條第1 項第13款部分移送本院，本院裁定如下：
    主  文
再審之訴駁回。
再審訴訟費用由再審原告負擔。
    理  由
一、本件再審被告代表人於訴訟繫屬中由劉兆玄變更為未○○，
    並已具狀聲明承受訴訟。
二、本件再審原告不服本院民國（下同）94年12月21日93年度訴
    字第3394號、94年度訴更一字第97號判決，提起上訴，經最
    高行政法院於96年9 月13日以96年度判字第1632號判決駁回
    ，而對原確定判決依行政訴訟法第273 條第1 項第1 款及第
    13款規定，提起再審之訴。關於行政訴訟法第273 條第1 項
    第13款規定部分，經最高行政法院於97年8 月14日以97年度
    裁字第3901號裁定移送本院審理。
三、按「有左列各款情形之一者，得以再審之訴對於確定終局判
    決聲明不服。但當事人已依上訴主張其事由或知其事由而不
    為主張者，不在此限：．．．13、當事人發見未經斟酌之證
    物或得使用該證物者。但以如經斟酌可受較有利益之裁判者
    為限。」「提起再審之訴，應於訴狀內表明再審理由及關於
    再審理由之證據」、「再審之訴不合法者，行政法院應以裁
    定駁回之」，行政訴訟法第273 條第1 項第13款、第277 條
    第1 項第4 款、第278 條第1 項規定甚明。所謂「表明再審
    理由」，須指明確定判決有如何合於法定再審事由之具體情
    事，始為相當，倘僅泛言有再審事由而「無具體情事」者，
    仍難謂已合法表明再審事由。
四、本件再審雖主張依行政訴訟法第273 條第1 項第13款所謂「
    當事人發見未經斟酌之證物或得使用該證物者」為再審理由
    ，但綜觀其書狀，僅陳明原確定判決未詳加斟酌其「書狀所
    附重要證物等」，但未陳明究係「哪一個重要證物」未經斟
    酌，又何以會影響原確定判決之結果，則再審原告對原確定
    判決究有如何合於行政訴訟法第273 條第1 項第13款規定之
    具體情事？未具體敘明，其再審之訴自非合法，應予駁回。
五、依行政訴訟法第278 條第1 項、第104 條、民事訴訟法第95
條、第78條、第85條第1項前段，裁定如主文。
中    華    民    國    99    年    3     月    4     日
                    臺北高等行政法院第七庭
                              審判長法  官  吳慧娟
                                    法  官  林惠瑜
                                    法  官  畢乃俊
上為正本係照原本作成。
如不服本裁定，應於送達後10日內向本院提出抗告狀（須按他造
人數附繕本）。
中    華    民    國    99    年     3    月    4    日
                                    書記官  簡信滇


司法院資訊處製作；財團法人民間司法改革基金會備份。
